臺灣士林地方法院刑事裁定
111年度聲字第45號
聲  請  人  臺灣士林地方檢察署檢察官
受  刑  人  鄭伊真




上列聲請人因受刑人數罪併罰有二裁判以上，聲請定其應執行之
刑（111年度執聲字第31號），本院裁定如下： 
    主  文
甲○○所犯如附表所示各罪所處之刑，應執行有期徒刑陸年陸月。
    理  由
一、聲請意旨略以：受刑人甲○○因詐欺等案件，先後經判決確定
    如附表，應依刑法第53條、第51條第5款，定其應執行之刑
    ，爰依刑事訴訟法第477條第1項聲請裁定等語。
二、按裁判確定前犯數罪者，併合處罰之。但有下列情形之一者
    ，不在此限：一、得易科罰金之罪與不得易科罰金之罪。二
    、得易科罰金之罪與不得易服社會勞動之罪。三、得易服社
    會勞動之罪與不得易科罰金之罪。四、得易服社會勞動之罪
    與不得易服社會勞動之罪。前項但書情形，受刑人請求檢察
    官聲請定應執行刑者，依第五十一條規定定之；數罪併罰，
    分別宣告其罪之刑，若宣告多數有期徒刑者，於各刑中之最
    長期以上，各刑合併之刑期以下，定其刑期。但不得逾三十
    年，刑法第50條、第51條第5款，分別定有明文。又數罪併
    罰，有二裁判以上者，依第51條之規定，定其應執行之刑，
    同法第53條亦規定甚明。次按刑事訴訟法第370條第2 項、
    第3項，已針對第二審上訴案件之定應執行之刑，明定有不
    利益變更禁止原則之適用，而分屬不同案件之數罪併罰有應
    更定執行刑之情形，倘數罪之刑，曾經定其執行刑，再與其
    他裁判宣告之刑定其執行刑時，在法理上亦應同受此原則之
    拘束。亦即，另定之執行刑，其裁量所定之刑期，不得較重
    於前定之執行刑加計後裁判宣告之刑之總和。而法院於裁量
    另定應執行之刑時，祇須在不逸脫上開範圍內為衡酌，而無
    全然喪失權衡意義或其裁量行使顯然有違比例原則之裁量權
    濫用之例外情形，並不悖於定應執行刑之恤刑目的者，即無
    違裁量權之內部性界限（最高法院104年度台抗字第410號裁
    定意旨參照）。
三、經查，受刑人因詐欺等案件，分別經臺灣臺北地方法院、臺
    灣基隆地方法院、臺灣橋頭地方法院、臺灣高雄地方法院、
    臺灣高等法院、臺灣高等法院高雄分院及本院分別判處如附
    表所示之刑，並分別確定在案，且該案犯罪事實最後判決之
    法院為本院等情，有各該判決書及臺灣高等法院被告前案紀
    錄表附卷可稽。受刑人所犯附表編號16所載得易科罰金之罪
    及其餘編號所載不得易科罰金之罪，固屬刑法第50條第1項
    但書第1款所示不得併合處罰之情形，然受刑人於111年1月6
    日向臺灣士林地方法院檢察署檢察官聲請就附表編號1至17
    之罪定其應執行刑，有受刑人聲請定應執行刑調查表在卷可
    稽，參照同條第2項規定，自仍應准予併合處罰。茲聲請人
    依刑事訴訟法第477條第1項規定，以本院為犯罪事實最後判
    決之法院，聲請就如附表所示各罪所處之刑定應執行之刑，
    其聲請經核尚無不合，應予准許。又受刑人所犯如附表編號
    1至9、10至11、12 所示各罪，雖分別曾經本院110年度聲字
    第575號裁定應執行有期徒刑4年6月、經臺灣基隆地方法院1
    09年度金訴緝字第5號判決應執行有期徒刑1年4月、經臺灣
    高等法院109年度上訴字第4597號判決應執行有期徒刑1年6
    月確定，依前說明，仍應有不利益變更禁止原則之適用，本
    院爰以受刑人附表所示各罪宣告之刑度為基礎，考量附表所
    示各罪之犯罪型態及罪質之異同，所犯數罪對法益侵害之加
    重效應輕重，而受刑人犯罪時年紀尚輕，應避免施以長期自
    由刑將造成機構化、復歸社會困難之流弊等情，在上開已定
    應執行刑加計如附表編號13至17之總和13年7月之有期徒刑
    內部性界線內加以裁量，定其應執行刑如主文所示。
據上論斷，依刑事訴訟法第477條第1項，刑法第51條第5款、第5
3條，裁定如主文。
中　　華　　民　　國　　111 　年　　1 　　月　　13　　日
                  刑事第八庭法  官  張毓軒
以上正本證明與原本無異。
如不服本裁定得於收受裁判後5 日內向本院提出抗告狀。因疫情
而遲誤不變期間，得向法院聲請回復原狀。
                            書記官  羅以佳
中　　華　　民　　國　　111 　年　　1 　　月　　13　　日
附表：
編號            1           2          3 罪名  三人以上共同詐欺取財罪 三人以上共同詐欺取財罪 三人以上共同詐欺取財罪 宣告刑  有期徒刑1年1月 有期徒刑1年3月 有期徒刑1年1月 （共3罪） 犯罪日期  108年10月18日 108年10月18日 108年10月7至17日 偵查機關 年度案號  臺灣臺北地方檢察署 108年度偵字第25523號  臺灣臺北地方檢察署 108年度偵字第25523號  臺灣士林地方檢察署 109年度偵字第442號等 最後事實審 法院 臺灣臺北地方法院 臺灣臺北地方法院 臺灣士林地方法院  案號 108年度訴字第919號 108年度訴字第919號 109年度訴字第309號  判決 日期 109年10月28日 109年10月28日 109年11月25日 確定判決 法院 臺灣臺北地方法院 臺灣臺北地方法院 臺灣士林地方法院  案號 108年度訴字第919號 108年度訴字第919號 109年度訴字第309號  確定 日期 109年12月7日 109年12月7日 109年12月28日 備   註  編號1至9所示之罪，業經臺灣士林地方法院110年度聲字第575號裁定應執行有期徒刑4年6月確定   

編號            4           5          6 罪名  三人以上共同詐欺取財罪 三人以上共同詐欺取財罪 三人以上共同詐欺取財罪 宣告刑  有期徒刑1年2月 有期徒刑1年4月 有期徒刑1年6月 （共2罪） 犯罪日期  108年10月7日 108年10月17至18日 108年10月10至13日 偵查機關 年度案號  臺灣士林地方檢察署 109年度偵字第442號等  臺灣士林地方檢察署 109年度偵字第442號等  臺灣士林地方檢察署 109年度偵字第442號等  最後事實審 法院 臺灣士林地方法院 臺灣士林地方法院 臺灣士林地方法院  案號 109年度訴字第309號 109年度訴字第309號 109年度訴字第309號  判決 日期 109年11月25日 109年11月25日 109年11月25日 確定判決 法院 臺灣士林地方法院 臺灣士林地方法院 臺灣士林地方法院  案號 109年度訴字第309號 109年度訴字第309號 109年度訴字第309號  確定 日期 109年12月28日 109年12月28日 109年12月28日 備   註  編號1至9所示之罪，業經臺灣士林地方法院110年度聲字第575號裁定應執行有期徒刑4年6月確定   

編號            7           8          9 罪名  三人以上共同詐欺取財罪 三人以上共同詐欺取財罪 三人以上共同詐欺取財罪 宣告刑  有期徒刑1年2月 （共5罪） 有期徒刑1年3月 （共2罪） 有期徒刑1年4月 （共2罪） 犯罪日期  108年10月12日 108年10月12日 108年10月12至13日 偵查機關 年度案號  臺灣士林地方檢察署 109年度偵字第1034號等  臺灣士林地方檢察署 109年度偵字第1034號等  臺灣士林地方檢察署 109年度偵字第1034號等  最後事實審 法院 臺灣士林地方法院 臺灣士林地方法院 臺灣士林地方法院  案號 109年度金訴字第163號 109年度金訴字第163號 109年度金訴字第163號  判決 日期 110年1月28日 110年1月28日 110年1月28日 確定判決 法院 臺灣士林地方法院 臺灣士林地方法院 臺灣士林地方法院  案號 109年度金訴字第163號 109年度金訴字第163號 109年度金訴字第163號  確定 日期 110年2月23日 110年2月23日 110年2月23日 備   註  編號1至9所示之罪，業經臺灣士林地方法院110年度聲字第575號裁定應執行有期徒刑4年6月確定   

編號           10          11         12 罪名  三人以上共同詐欺取財罪 三人以上共同詐欺取財罪 三人以上共同詐欺取財罪 宣告刑  有期徒刑1年1月 有期徒刑1年3月 有期徒刑1年2月 （共2罪） 犯罪日期  108年10月9日 108年10月9日 108年10月14、17日 偵查機關 年度案號  臺灣基隆地方檢察署 108年度偵字第6539號等  臺灣基隆地方檢察署 108年度偵字第6539號等  臺灣臺北地方檢察署 109年度偵字第1916號等  最後事實審 法院 臺灣基隆地方法院 臺灣基隆地方法院 臺灣高等法院  案號 109年度金訴緝字第5號 109年度金訴緝字第5號 109年度上訴字第4597號  判決 日期 109年12月10日 109年12月10日 110年3月17日 確定判決 法院 臺灣基隆地方法院 臺灣基隆地方法院 臺灣高等法院  案號 109年度金訴緝字第5號 109年度金訴緝字第5號 109年度上訴字第4597號  確定 日期 110年1月18日 110年1月18日 110年5月3日 備   註  編號10至11所示之罪，業經臺灣基隆地方法院109年度金訴緝字第5號判決應執行有期徒刑1年4月確定  業經臺灣高等法院109年度上訴字第4597號判決應執行有期徒刑1年6月確定 

編號           13          14         15 罪名  三人以上共同詐欺取財罪 三人以上共同詐欺取財罪 三人以上共同詐欺取財罪 宣告刑  有期徒刑1年2月 （共2罪） 有期徒刑1年3月 有期徒刑1年4月 犯罪日期  108年10月10日 108年10月10日 108年10月7日 偵查機關 年度案號  臺灣橋頭地方檢察署 109年度偵字第4036號等  臺灣橋頭地方檢察署 109年度偵字第4036號等  臺灣臺北地方檢察署 109年度少連偵字第68號等  最後事實審 法院 臺灣橋頭地方法院 臺灣高等法院高雄分院 臺灣臺北地方法院  案號 109年度審金訴字第15號 110年度金上訴字第101號 110年度訴字第289號  判決 日期 110年5月11日 110年8月3日 110年6月17日 確定判決 法院 臺灣橋頭地方法院 臺灣高等法院高雄分院 臺灣臺北地方法院  案號 109年度審金訴字第15號 110年度金上訴字第101號 110年度訴字第289號  確定 日期 110年6月9日 110年9月1日 110年7月27日 備   註     

編號           16          17  罪名  行使偽造私文書罪 三人以上共同詐欺取財罪  宣告刑  有期徒刑2月，如易科罰金，以新臺幣1千元折算1日 有期徒刑1年2月  犯罪日期  109年8月10日 108年10月13日  偵查機關 年度案號  臺灣高雄地方檢察署 110年度偵字第13218號  臺灣士林地方檢察署 110年度偵字第65號等   最後事實審 法院 臺灣高雄地方法院 臺灣士林地方法院   案號 110年度簡字第2324號 110年度審金訴字第355號   判決 日期 110年9月6日 110年9月28日  確定判決 法院 臺灣高雄地方法院 臺灣士林地方法院   案號 110年度簡字第2324號 110年度審金訴字第355號   確定 日期 110年10月6日 110年10月26日  備   註